【裁判字號】    95,交易,468
【裁判日期】    951224
【裁判案由】    公共危險
【裁判全文】
臺灣桃園地方法院刑事判決             95年度交易字第468號
公  訴  人  台灣桃園地方法院檢察署檢察官
被      告  甲○○
                    3樓
上列被告因傷害案件，經檢察官聲請簡易判決處刑（95年度偵字
第21537 號），本院認應改行通常程序審理，被告於本院準備程
序進行中，就被訴事實為有罪之陳述，經本院告知簡式審判程序
意旨，並聽取公訴人及被告之意見後，本院合議庭裁定由受命法
官獨任依簡式審判程序進行審理，並判決如下：
    主  文
甲○○服用酒類，不能安全駕駛動力交通工具而駕駛，累犯，處
有期徒刑陸月；又服用酒類，不能安全駕駛動力交通工具而駕駛
，累犯，處有期徒刑柒月，應執行有期徒刑拾月。
    事  實
一、甲○○前於民國（下同）民國91年5 月28日因犯違背安全駕
    駛致交通危險罪，為本院判處有期徒刑5 月，如易科罰金以
    銀元參佰元折算壹日，同年8 月4 日確定，同年11月13 日
    易科罰金執行完畢。仍不悔改，又於95年9 月4 日在桃園市
    大廟後方某友人住處飲酒至同日18時35分許離去，明知飲酒
    後因酒後血液中所含酒精成分影響中樞神經系統運作，對外
    界反應能力降低，已達不能安全駕駛動力交通工具之狀態，
    猶駕駛車號Ｌ5 〡5988號自用小客車上路，旋於同日18時40
    分許，果因酒後不能安全駕駛，而在桃園市○○路與中正路
    口，追撞羅曉仙所駕駛之機車，經警到場處理，測得其呼氣
    酒精濃度每公升零點八０毫克。又於95年9 月13日晚間先在
    桃園縣觀音鄉○○路上租住處飲酒後，明知酒後血液中所含
    酒精成分影響中樞神經系統運作，對外界反應能力降低，已
    達不能安全駕駛動力交通工具之狀態，猶於同年同月同日晚
    間11時許駕駛前開車輛前往桃園縣龜山鄉探視女兒，於同年
    月日晚間11時56分許，行經桃園縣龜山鄉○○路483 號前，
    為警盤查，並對之實施酒精濃度之測試，測得其吐氣酒精濃
    度為每公升零點六六毫克，而該二次查獲後之測試過程中有
    腳步不穩、手腳部顫抖、多話情形，並均無法通過生理協調
    平衡測試。
二、案經桃園縣政府警察局龜山分局報請台灣桃園地方法院檢察
    署檢察官偵查起訴。
    理  由
一、程序部分：本件被告所犯係死刑、無期徒刑或最輕本刑為三
    年以上有期徒刑以外之罪，亦非台灣高等法院管轄第一審之
    案件，其於準備程序中就被訴事實為有罪之陳述，經本院告
    知簡式審判程序之旨，並聽取當事人意見後，經本院合議庭
    依刑事訴訟法第二百七十三條之一第一項規定裁定由受命
    法官獨任進行簡式審判程序，合先敘明。
二、訊據被告於警詢及本院審理時，對其曾於上揭時、地酒後駕
    車之事實坦承不諱，且其二次呼氣酒精濃度值分別達每公升
    零點八零毫克、零點六六毫克，且均無法通過生理協調平衡
    檢測測試等情，有酒精濃度測試報告表、桃園縣政府警察局
    汽車駕駛人酒後生理協調平衡檢測紀錄卡、刑法第一百八十
    五條之三案件測試觀察紀錄表各一份在卷可稽。另依交通部
    運輸研究所七十九年八月對駕駛人行為之研究（酒醉駕車對
    駕駛行為之分析研究）指出，吐氣每公升酒精含量零點二五
    毫克等於血液中酒精濃度（Blood AlcoholConce- ntration
    ，簡稱ＢＡＣ）百分之零點零五（亦即每一百毫升血液中含
    五十毫克酒精），而ＢＡＣ到達百分之零點零八至百分之零
    點一五時，對駕駛能力之影響為：判斷力嚴重受到影響、功
    能與精神協調受損、駕駛之體能困難增加。對心理行為之影
    響為：產生情緒異常現象、步伐不平穩、言語不清、反應惡
    劣、記憶及判斷力受損、精神處於錯亂狀態；又ＢＡＣ超過
    百分之零點一五，對駕駛人能力之影響為：爛醉如泥、失去
    知覺可能致死、精神處於昏睡狀能；超過百分之零點五時，
    對駕駛人能力之影響為：無法開車。對心理行為之影響為爛
    醉如泥，失去知覺可能致死，精神處於昏睡狀態。本件被告
    經警二次查獲後，測試其呼氣酒精濃度值分別為每公升零點
    八毫克及零點六六毫克，經換算ＢＡＣ分別為百分之零點一
    六及百分之零點一三，依上所述當ＢＡＣ到達百分之零點零
    八至百分之零點一五時，對駕駛能力之影響為：判斷力嚴重
    受到影響、功能與精神協調受損、駕駛之體能困難增加。對
    心理行為之影響為：產生情緒異常現象、步伐不平穩、言語
    不清、反應惡劣、記憶及判斷力受損、精神處於錯亂狀態；
    ＢＡＣ超過百分之零點一五，對駕駛人能力之影響為：爛醉
    如泥、失去知覺可能致死、精神處於昏睡狀能，再參酌前揭
    警員查獲後所製作之生理協調平衡檢測紀錄及測試觀察紀錄
    表，被告無法通過生理協調平衡測試，且腳步不穩、手腳部
    顫抖、多話等情形，顯見被告二次駕駛均應已達不能安全駕
    駛之程度。從而本件事證明確，被告犯行足堪認定，應予依
    法論科。
四、核被告甲○○二次所為，均係犯刑法第一百八十五條之三之
    酒後不能安全駕駛動力交通工具而駕駛罪。又其曾有如事實
    欄所述之前案執行紀錄，有台灣高等法院被告前案紀錄表可
    稽，5 年以內再二次故意犯本件有期徒刑以上之罪，均為累
    犯，均依刑法第47條第1 項規定加重其刑。爰審酌被告飲用
    酒類後，已有無法正常駕駛車輛之腳步不穩、手腳部顫抖等
    情形，顯達無法安全駕駛動力交通工具之程度，此值政府為
    確保社會公眾安定及其他道路交通參與者之安全，而強力取
    締酒後駕車之際，竟仍無視於酒後不得駕車之禁令，猶駕駛
    車輛行駛於道路為不安全駕駛，嚴重危害行車安全，枉顧其
    他用路人生命、財產之安全，犯罪情節非輕與其智識程度、
    犯罪之動機等一切情狀，分別量處如主文所示之刑，並定其
    應執行之刑。
五、據上論斷，應依刑事訴訟法第二百七十三條之一第一項、第
    二百九十九條第一項前段，刑法第一百八十五條之三、第四
    十七條第一款、第四十一條第一項、第二項、第五十一條第
    五款，判決如主文。
本案經檢察官徐文豪到庭執行職務。
中    華    民    國    95    年    12    月    24    日
                           臺灣桃園地方法院交通法庭
                               法  官    潘政宏
以上正本證明與原本無異。
如不服本判決，應於判決送達後十日內向本院提出上訴狀（應附
繕本），上訴於臺灣高等法院。
                               書記官    張尹嫚
中    華    民    國    95    年    12    月    25    日
附錄論罪科刑條文
中華民國刑法第一百八十五條之三
服用毒品、麻醉藥品、酒類或其他相類之物，不能安全駕駛動力
交通工具而駕駛者，處一年以下有期徒刑、拘役或（銀元）三萬
元以下罰金。


司法院資訊處製作；財團法人民間司法改革基金會備份。
